<!DOCTYPE html PUBLIC "-//W3C//DTD XHTML 1.0 Transitional//EN" "http://www.w3.org/TR/xhtml1/DTD/xhtml1-transitional.dtd">
<html xmlns="http://www.w3.org/1999/xhtml">
<head>
	<meta http-equiv="Content-Type" content="text/html; charset=iso-8859-1" />
	<title>Ymmärrä suomea</title>
	<style type="text/css" media="all">@import "css/styles.css";</style>
	<script type="text/javascript" src="swfobject.js"></script>
</head>
<body class="font-medium">
	<div id="main-wrapper">
		<div id="topbar"></div>
		<div id="main-menu">
			<table cellspacing="0" cellpadding="0" border="0" class="add-links"><tr>
				<td class="item"><img class="raquo" src="i/raquo.gif" alt="" height="7" width="4" /><a href="/ymmarra/index.php?moduli=sanakirja">Sanakirja</a></td>
				<td class="item"><img class="raquo" src="i/raquo.gif" alt="" height="7" width="4" /><a href="/ymmarra/index.php?moduli=verbit">Verbiluettelo</a></td>
				<td class="item"><img class="raquo" src="i/raquo.gif" alt="" height="7" width="4" /><a href="/ymmarra/index.php?moduli=kielioppi">Kielioppi</a></td>
			</tr></table>
			<table cellspacing="0" cellpadding="0" border="0"><tr>
				<td class="item"><img class="raquo" src="i/raquo.gif" alt="" height="7" width="4" /><a href="/ymmarra/index.php">Etusivu</a></td>
				<td class="item"><img class="raquo" src="i/raquo.gif" alt="" height="7" width="4" /><a href="/ymmarra/index.php?moduli=tekstit">Lukutekstit</a></td>
			</tr></table>
		</div>
		<div id="content">
			<table cellspacing="0" cellpadding="0" border="0" id="content-wrapper"><tr>
				<td>
					<div id="left-menu">
												<div class="header-verb"><span>Verbit</span></div>
						<div class="menu">
								<div class="init"><a href="/ymmarra/index.php?moduli=verbit&kirjain=a">A</a></div>
								<div class="init"><a href="/ymmarra/index.php?moduli=verbit&kirjain=e">E</a></div>
								<div class="init"><a href="/ymmarra/index.php?moduli=verbit&kirjain=h">H</a></div>
								<div class="init"><a href="/ymmarra/index.php?moduli=verbit&kirjain=i">I</a></div>
								<div class="init"><a href="/ymmarra/index.php?moduli=verbit&kirjain=j">J</a></div>
								<div class="init"><a href="/ymmarra/index.php?moduli=verbit&kirjain=k">K</a></div>
								<div class="init"><a href="/ymmarra/index.php?moduli=verbit&kirjain=l">L</a></div>
								<div class="init"><a href="/ymmarra/index.php?moduli=verbit&kirjain=m">M</a></div>
								<div class="init"><a href="/ymmarra/index.php?moduli=verbit&kirjain=n">N</a></div>
								<div class="init"><a href="/ymmarra/index.php?moduli=verbit&kirjain=o">O</a></div>
								<div class="init"><a href="/ymmarra/index.php?moduli=verbit&kirjain=p">P</a></div>
								<div class="init"><a href="/ymmarra/index.php?moduli=verbit&kirjain=r">R</a></div>
								<div class="init"><a href="/ymmarra/index.php?moduli=verbit&kirjain=s">S</a></div>
								<div class="init"><a href="/ymmarra/index.php?moduli=verbit&kirjain=t">T</a></div>
								<div class="init"><a href="/ymmarra/index.php?moduli=verbit&kirjain=u">U</a></div>
								<div class="init"><a href="/ymmarra/index.php?moduli=verbit&kirjain=v">V</a></div>
								<div class="init"><a href="/ymmarra/index.php?moduli=verbit&kirjain=y">Y</a></div>
								<div class="init"><a href="/ymmarra/index.php?moduli=verbit&kirjain=Ä">Ä</a></div>
						</div>					</div>
				</td>
				<td>
					<div id="main-content">
						<div id="path">
							<a href=".">Etusivu</a> &gt; <a href="/ymmarra/index.php?moduli=verbit&kirjain=H">H</a>						</div>
													<h1>HYÖKÄTÄ</h1>
						<table cellspacing="0" cellpadding="0" border="0">
							<tr>
								<td colspan="2" style="padding-bottom:10px;"><strong>Aktiivin indikatiivi</strong></td>
							</tr>
							<tr>
								<td><pre>PREESENS                   
minä     hyökkään          
sinä     hyökkäät          
hän      hyökkää           
me       hyökkäämme        
te       hyökkäätte        
he       hyökkäävät        

PASSIIVI
         hyökätään         

IMPERFEKTI                 
         hyökkäsin         
         hyökkäsit         
         hyökkäsi          
         hyökkäsimme       
         hyökkäsitte       
         hyökkäsivät       

PASSIIVI
         hyökättiin        

PERFEKTI
olen     hyökännyt         
olet     hyökännyt         
on       hyökännyt         
olemme   hyökänneet        
olette   hyökänneet        
ovat     hyökänneet        

PASSIIVI
on       hyökätty          

PLUSKVAMPERFEKTI
olin     hyökännyt         
olit     hyökännyt         
oli      hyökännyt         
olimme   hyökänneet        
olitte   hyökänneet        
olivat   hyökänneet        

PASSIIVI
oli      hyökätty          
</pre></td>
								<td>&nbsp;&nbsp;&nbsp;</td>
								<td><pre>  KIELTOMUOTO
  en        hyökkää
  et        hyökkää
  ei        hyökkää
  emme      hyökkää
  ette      hyökkää
  eivät     hyökkää


  ei        hyökätä 

   
  en        hyökannyt
  et        hyökannyt
  ei        hyökannyt
  emme      hyökanneet
  ette      hyökanneet
  eivät     hyökanneet


  ei        hyökätty 


  en    ole hyökännyt
  et    ole hyökännyt
  ei    ole hyökännyt
  emme  ole hyökänneet
  ette  ole hyökänneet
  eivät ole hyökänneet


  ei    ole hyökätty 


  en    ollut  hyökännyt
  et    ollut  hyökännyt
  ei    ollut  hyökännyt
  emme  olleet hyökänneet
  ette  olleet hyökänneet
  eivät olleet hyökänneet


  ei    ollut  hyökätty
</pre></td>
							</tr>
						</table>
						<table cellspacing="0" cellpadding="0" border="0">
							<tr>
								<td colspan="2" style="padding-bottom:10px;"><strong>Aktiivin konditionaali</strong></td>
							</tr>
							<tr>
								<td><pre>PREESENS
minä     hyökkäisin        
sinä     hyökkäisit        
hän      hyökkäisi         
me       hyökkäisimme      
te       hyökkäisitte      
he       hyökkäisivät      

PASSIIVI
         hyökättäisiin     

PERFEKTI
olisin   hyökännyt         
olisit   hyökännyt         
olisi    hyökännyt         
olisimme hyökänneet        
olisitte hyökänneet        
olisivat hyökänneet        

PASSIIVI
olisi    hyökätty          
</pre></td>
								<td>&nbsp;&nbsp;&nbsp;</td>
								<td><pre> 
  en        hyökkäisi
  et        hyökkäisi
  ei        hyökkäisi
  emme      hyökkäisi
  ette      hyökkäisi
  eivät     hyökkäisi


  ei        hyökättäisi 


  en    olisi  hyökännyt
  et    olisi  hyökännyt
  ei    olisi  hyökännyt
  emme  olisi  hyökänneet
  ette  olisi  hyökänneet
  eivät olisi  hyökänneet


  ei olisi     hyökätty
</pre></td>
							</tr>
						</table>
						<table cellspacing="0" cellpadding="0" border="0">
							<tr>
								<td colspan="2" style="padding-bottom:10px;"><strong>Aktiivin potentiaali</strong></td>
							</tr>
							<tr>
								<td><pre>PREESENS
minä     hyökännen         
sinä     hyökännet         
hän      hyökännee         
me       hyökännemme       
te       hyökännette       
he       hyökännevät       

PASSIIVI
         hyökättäneen      

PERFEKTI
lienen   hyökännyt         
lienet   hyökännyt         
lienee   hyökännyt         
lienemme hyökänneet        
lienette hyökänneet        
lienevät hyökänneet        

PASSIIVI
lienee   hyökätty          
</pre></td>
								<td>&nbsp;&nbsp;&nbsp;</td>
								<td><pre> 
  en        hyökänne
  et        hyökänne
  ei        hyökänne
  emme      hyökänne
  ette      hyökänne
  eivät     hyökänne


  ei        hyökättäne 


  en    liene  hyökännyt
  et    liene  hyökännyt
  ei    liene  hyökännyt
  emme  liene  hyökänneet
  ette  liene  hyökänneet
  eivät liene  hyökänneet


  ei    liene  hyökätty
</pre></td>
							</tr>
						</table>
						<table cellspacing="0" cellpadding="0" border="0">
							<tr>
								<td colspan="2" style="padding-bottom:10px;"><strong>Aktiivin imperatiivi</strong></td>
							</tr>
							<tr>
								<td><pre>PREESENS

(sinä)   hyökkää           
(hän)    hyökätköön        
(me)     hyökätkäämme      
(te)     hyökätkää         
(he)     hyökätkööt        

PASSIIVI
         hyökättäköön      

PERFEKTI

ole      hyökännyt         
olkoon   hyökännyt         
olkaamme hyökänneet        
olkaa    hyökänneet        
olkoot   hyökänneet        

PASSIIVI
olkoon   hyökätty          
</pre></td>
								<td>&nbsp;&nbsp;&nbsp;</td>
								<td><pre> 

  älä       hyökkää
  älköön    hyökätkö
  älkäämme  hyökätkö
  älkää     hyökätkö
  älkööt    hyökätkö


  älköön    hyökättäkö 



  älä      ole  hyökännyt
  älköön   olko hyökännyt
  älkäämme olko hyökänneet
  älkää    olko hyökänneet
  älkööt   olko hyökänneet


  älköön   olko   hyökätty
</pre></td>
							</tr>
						</table>
						<table cellspacing="0" cellpadding="0" border="0">
							<tr>
								<td colspan="2" style="padding-bottom:10px;"><strong>Verbin nominaalimuodot</strong></td>
							</tr>
							<tr>
								<td><pre>I INFINITIIVI              
Lyhyempi muoto:            
         hyökätä           

Pitempi muoto:             
         hyökätäkseni      
         hyökätäksesi
         hyökätäkseen
         hyökätäksemme
         hyökätäksenne
         hyökätäkseen

III  INFINITIIVI           
inessiivi    hyökkäämässä  
elatiivi     hyökkäämästä  
illatiivi    hyökkäämään   
adessiivi    hyökkäämällä
abessiivi    hyökkäämättä  
instruktiivi hyökkäämän    
                           
Passiivi
instruktiivi hyökättämän   
                           
                           
</pre></td>
								<td>&nbsp;&nbsp;&nbsp;</td>
								<td><pre>  II INFINITIIVI
  inessiivi     hyökätessä
  instruktiivi  hyökäten

  Passiivi
  inessiivi     hyökättäessä 






  IV INFINITIIVI
  nominatiivi   hyökkääminen
  partitiivi    hyökkäämistä
     

  I PARTISIIPPI 
  aktiivi       hyökkäävä
  passiivi      hyökättävä 

  II PARTISIIPPI 
  aktiivi       hyökännyt
  passiivi      hyökätty
</pre></td>
							</tr>
						</table>

					</div>
				</td>
			</tr></table>		</div>
		<div id="footer"><a href="http://www.oph.fi/"><img src="i/oph_logo_ymmarrasuomea.gif" width="157" height="35" alt="OPH" /></a></div>
	</div>
</body>
</html>
